# 公司购买礼品的账务处理

提问人：xiaochao1212 时间：2018-03-22 09:08:13
公司未来应酬需要购买了较大金额的烟酒酒水以及其他礼品，截止到报表日确实未实际使用，比如截止期末有 50 万的烟酒，由于期末该购买的物品确实还存在于账面（且酒正常来说保质期也不是问题，即使是烟公司在未来保质期内正常使用，也不存在减值问题）。一次性费用化确实不是很合理，计入存货烟酒又不属于公司的产品，如果从理论的角度分析，怎么样处理更合理呢？

回答人：chenyiwei
理论上应在购入时直接费用化处理。 《企业会计准则讲解（ 2010 ）》P21：企业采购用于广告营销活动的特定产品，向客户预付货款未取得商品时，应作为预付账款进行会计处理，待取得相关商品时计入当期损益(销售费用)。企业取得广告营销性质的服务比照该原则进行处理。